【裁判字號】    92,台上,3481
【裁判日期】    920626
【裁判案由】    傷害致人於死
【裁判全文】
最高法院刑事判決                              九十二年度台上字第三四八一號
    上  訴  人  甲○○○○○○.
    選任辯護人  陳傳中律師
右上訴人因傷害致人於死案件，不服台灣高等法院中華民國九十二年四月三十日第二
審判決（九十二年度上訴字第四八二號，起訴案號：台灣桃園地方法院檢察署九十一
年度偵字第一二四九○號），提起上訴，本院判決如左：
    主  文
上訴駁回。
    理  由
按刑事訴訟法第三百七十七條規定，上訴於第三審法院，非以判決違背法令為理由，
不得為之。是提起第三審上訴，應以原判決違背法令為理由，係屬法定要件。如果上
訴理由狀並未依據卷內訴訟資料，具體指摘原判決不適用何種法則或如何適用不當，
或所指摘原判決違法情事，顯與法律規定得為第三審上訴理由之違法情形，不相適合
時，均應認其上訴為違背法律上之程式，予以駁回。本件原判決綜合調查證據之結果
，認上訴人 甲○○○○○○○ ○○○○○○○○○○犯有刑法第二百七十七條第二項前段傷害人之身體
，因而致人於死罪之事實，乃撤銷第一審諭知無罪之判決，改判論上訴人以上開罪名
，並以上訴人犯罪情狀顯可憫恕，依刑法第五十九條規定減輕其刑後，量處有期徒刑
年拾月，另諭知於刑之執行完畢或赦免後，驅逐出境，已詳認定犯罪事實之依據
及憑以認定之理由，並對上訴人所為僅以手掌揮推被害人臉頰一下，被害人因酒醉緣
故，腳步不穩，隨即後退摔倒在地，否認有傷害致被害人SAENGDAO NURAK於死之故意
等辯詞，如何不足採信，均已依據卷內資料予以指駁及說明，從形式上觀察，原判決
並無違背法令情形。上訴意旨謂：案發時，上訴人呈酒醉狀態，且上訴人慣用右手，
實無法用力毆打被害人；況鑑定報告亦明被害人後頸部無傷痕，僅是推拉時跌倒所
致之頭顱外傷，可見上訴人所稱係輕推被害人臉頰，與事實相符。而輕推被害人臉頰
，會致被害人死亡，洵非上訴人所能預見等語，係就原判決已詳為論斷與說明之事項
，再為事實上之爭執，殊非適法之第三審上訴理由。又原判決明白認定，被害人受傷
，係因上訴人基於傷害之犯意，毆打被害人後頸部，致前仆倒地，額頂碰撞柏油路面
所致，不採法務部法醫研究所鑑定書所認：「是推拉時跌倒所致之頭顱外傷」所稱之
「推拉」，核屬事實審法院取捨證據職權之適法行使，既無違經驗法則及論理法則，
不能任指為違法。末按，審判期日之訴訟程序，專以審判筆錄為證，刑事訴訟法第四
十七條定有明文。卷查，檢察官係依刑法第二百七十七條第二項前段傷害人之身體，
因而致人於死罪，提起公訴，原判決亦依同一法條論罪處刑，則原審於審判期日自無
諭知變更起訴法條之必要，況原審民國九十二年四月十六日審判筆錄，亦查無審判長
曾諭知變更起訴法條之記載，上訴意旨指原審審判長曾諭知變更起訴法條，尚有誤會
。此外，上訴人徒憑己意，對原審職權之適法行使及原判決理由已詳為論斷之事項，
任意爭辯，顯與法定上訴第三審之形式要件不符，其上訴違背法律上之程式，應予駁
回。
據上論結，應依刑事訴訟法第三百九十五條前段，判決如主文。
中      華      民      國    九十二    年      六      月    二十六    日
                              最高法院刑事第五庭
                                  審判長法官  謝  家  鶴
                                        法官  洪  文  章
                                        法官  花  滿  堂
                                        法官  陳  世  淙
                                        法官  洪  佳  濱
      右正本證明與原本無異
                                              書  記  官
中      華      民      國    九十二    年      七      月      九      日


司法院資訊處製作；財團法人民間司法改革基金會備份。
